【裁判字號】    98,交簡上,13
【裁判日期】    980326
【裁判案由】    業務過失傷害
【裁判全文】
臺灣高雄地方法院刑事判決            98年度交簡上字第13號
上  訴  人
即  被  告  甲○○
上列上訴人因業務過失傷害案件，不服本院簡易庭民國97年11月
28日97年度審交簡字第3460號第一審簡易判決（聲請簡易判決處
刑案號：臺灣高雄地方法院檢察署97年度偵字第21304 號），提
起上訴，本院管轄之第二審合議庭判決如下：
    主  文
上訴駁回。
甲○○緩刑貳年。
    事實及理由
一、本件被告甲○○所犯為死刑、無期徒刑、最輕本刑為3 年以
    上有期徒刑以外之罪，其於本院審理程序進行中，就被訴事
    實為有罪之陳述，經審判長告知簡式審判程序之旨，並聽取
    當事人之意見後，本院合議庭裁定進行簡式審判程序，合先
    敘明。
二、本案經本院審理結果，認第一審判決認事用法及量刑均無不
    當，應予維持，並引用第一審判決書記載之事實、證據及理
    由（如附件）。
三、上訴人甲○○上訴意旨稱：原判決量刑過重，其認為告訴人
    所受傷害不大，要求和解金額過高，其經濟狀況困難，爰請
    求撤銷原判決。
四、按量刑輕重，係屬事實審法院得依職權自由裁量之事項，苟
    已斟酌刑法第57條各款所列情狀而未逾越法定刑度，不得遽
    指為違法。又關於刑之量定及易科罰金之折算標準，係實體
    法上賦予法院得為自由裁量之事項，倘其未有逾越法律所規
    定之範圍，除顯有失出失入等科罰與罪責不相當之情形外，
    應予尊重，不得任意加以指摘（最高法院72年度臺上字第
    6696號、75年度臺上字第7033號判例意旨參照）。本院認原
    審之認事用法既無違誤，且已審酌被告疏未注意交通規定而
    肇事，致被害人受傷，行為實有可議之處，並參以被害人所
    受傷害之程度，及本件被告多次缺席和解商談，並未積極達
    成和解等一切具體情狀為謹慎之裁量，並無違法或顯然失出
    失入各情，亦無何科罰與罪責不相當或有違比例原則之瑕疵
    可指，被告請求提起上訴，指摘原審法院量刑過重，為無理
    由，應予駁回。惟念上訴人前自民國76年以來，未曾受有期
    徒刑以上刑之宣告，有臺灣高等法院被告全國前案紀錄表1
    份在卷足按，且已於98年2 月24日與告訴人達成調解，有本
    院調解程序筆錄1 紙在卷可稽，本院審酌其因一時疏失，方
    罹刑章，經此偵、審程序，當知所警惕，信無再犯之虞，認
    前開所宣告之刑以暫不執行為適當，爰併諭知緩刑2 年，以
    啟自新。
據上論斷，應依刑事訴訟法第455 條之1 第1 項、第3 項、第
364 條、第368 條、第373 條，第273 條之1 第1 項，刑法第74
條第1 項第1 款，判決如主文。
本案經檢察官林妙蓁到庭執行職務
中    華    民    國    98    年    3    月    26    日
                  刑事第一庭    審判長法  官  蔡國卿
                                      法  官  王淑惠
                                      法  官  張琬如
以上正本證明與原本無異。
不得上訴。
中    華    民    國    98    年    3     月    26    日
                                      書記官  劉甄庭
附錄本判決論罪之法條：
中華民國刑法第284 條第1項
因過失傷害人者，處6 月以下有期徒刑、拘役或5 百元以下罰金
，致重傷者，處1 年以下有期徒刑、拘役或5 百元以下罰金。


司法院資訊處製作；財團法人民間司法改革基金會備份。
